【裁判字號】    97,上訴,1161
【裁判日期】    980227
【裁判案由】    違反槍砲彈藥刀械管制條例等
【裁判全文】
臺灣高等法院臺南分院刑事判決        97年度上訴字第1161號
上  訴  人  臺灣嘉義地方法院檢察署檢察官
上  訴  人
即  被  告  甲○○
上  訴  人
即  被  告  己○○
上  訴  人
即  被  告  丙○○
                      13號
前列三人共同
選任辯護人  蕭敦仁律師
被      告  壬○○
選任辯護人  汪玉蓮律師
上列上訴人因被告等違反槍砲彈藥刀械管制條例等案件，不服臺
灣嘉義地方法院97年度訴字第189號中華民國97年7月31日第一審
判決（起訴案號：臺灣嘉義地方法院檢察署96年度偵字第5342號
），提起上訴，本院判決如下：
    主  文
原判決關於甲○○、丙○○、己○○部份，均撤銷。
甲○○未經許可寄藏獵槍，累犯，處有期徒刑肆年，併科罰金新
臺幣壹拾伍萬元，罰金如易服勞役以新臺幣壹仟元折算壹日，扣
案如附表二編號一、二、三所示槍枝、如附表二編號四、六所示
子彈均沒收；又共同以非法方法剝奪人之行動自由，處有期徒刑
壹年；又犯共同傷害罪，處有期徒刑肆月；又犯共同傷害罪，處
有期徒刑肆月。應執行有期徒刑伍年肆月，併科罰金新臺幣壹拾
伍萬元，罰金如易服勞役以新臺幣壹仟元折算壹日，扣案如附表
二編號一、二、三所示槍枝、如附表二編號四、六所示子彈均沒
收。
丙○○共同未經許可持有獵槍，處有期徒刑參年捌月，併科罰金
新臺幣壹拾貳萬元，罰金如易服勞役以新臺幣壹仟元折算壹日，
扣案如附表二編號一、二、三所示槍枝、如附表二編號四、六所
示子彈均沒收。又共同以非法方法剝奪人之行動自由，處有期徒
刑壹年；又犯共同傷害罪，處有期徒刑肆月；又犯共同傷害罪，
處有期徒刑肆月。應執行有期徒刑伍年，併科罰金新臺幣壹拾貳
萬元，罰金如易服勞役以新臺幣壹仟元折算壹日，扣案如附表二
編號一、二、三所示槍枝、如附表二編號四、六所示子彈均沒收
。
己○○共同未經許可持有獵槍，處有期徒刑參年貳月，併科罰金
新臺幣壹拾萬元，罰金如易服勞役以新臺幣壹仟元折算壹日，扣
案如附表二編號一、二、三所示槍枝、如附表二編號四、六所示
子彈均沒收。又共同以非法方法剝奪人之行動自由，處有期徒刑
拾月；又犯共同傷害罪，處有期徒刑參月；又犯共同傷害罪，處
有期徒刑參月。應執行有期徒刑肆年貳月，併科罰金新臺幣壹拾
萬元，罰金如易服勞役以新臺幣壹仟元折算壹日，扣案如附表二
編號一、二、三所示槍枝、如附表二編號四、六所示子彈均沒收
。
其餘上訴駁回（壬○○部份）。
    事  實
一、甲○○前於民國（下同）90年間因傷害案件，經本院90年度
    上易字第962號判決判處有期徒刑三月，如易科罰金以銀元
    三百元折算一日，90年7月31日確定，90年10月16日執行易
    科罰金完畢，仍不知警惕，明知可發射子彈具有殺傷力之槍
    枝及足供擊發具有殺傷力之子彈，均係政府依槍砲彈藥刀械
    管制條例公告查禁之物品，未經許可不得寄藏持有，竟於95
    年7月底某日，在嘉義市○○路164號，收受自稱「林思宏」
    之成年男子所交付均可擊發子彈而具有殺傷力之如附表二編
    號一之黑色改造手槍1支（槍枝管制編號00000000
    00號）、編號二之銀色改造手槍1枝（槍枝管制編號00
    00000000號）、編號三之制式霰彈槍1支（屬制式
    獵槍，槍枝管制編號0000000000號），以及均具
    有殺傷力之制式霰彈3顆、制式子彈9顆，並將上開槍、彈寄
    藏放在其位於嘉義市○區○○路164號住處內，非法持有上
    開具殺傷力之槍、彈，甲○○嗣於不詳時地，持前開改造手
    槍2支，試射前開制式子彈中之2發（餘子彈7顆及不具殺傷
    力彈殼2個）。
二、緣甲○○因其經營洗車場之員工於96年7月7日晚上10時許，
    在嘉義市○○路、新榮路交岔路口處，遭到駕駛牌照號碼前
    四碼為六○二○號自用小客車之不詳之人毆打，心生不滿。
    嗣於翌日（7月8日）凌晨零時許，甲○○聽聞該輛自用小客
    車停放在戊○○所經營，址設嘉義市○區○○路101號之「
    弘臣汽車美容場」旁，甲○○懷疑係該美容場之人所為，亟
    思報復，竟基於毀損、剝奪他人行動自由、傷害之犯意，先
    邀集亦具有毀損、剝奪他人行動自由、傷害犯意聯絡之綽號
    「阿霖」之丙○○、綽號「阿文」之己○○及不詳成年男子
    十餘名，至嘉義市○○路、北港路交岔路口附近「原味海產
    店」旁空地集合。另經丙○○告知外出支援尋仇、押人，壬○○乃基於幫助毀損、幫助剝奪他人行動自由、幫助傷害之
    犯意，駕駛其所有牌照號碼○六八三－ＵＭ號自用小客車到
    場。
三、甲○○乃攜帶如附表二編號一至三所示槍枝及制式霰彈3顆
    、制式子彈7顆，與己○○、丙○○及不詳男子10餘名集合
    後，即分乘壬○○所駕駛前開車輛，丙○○所駕駛牌照號碼
    二二二八－ＮＬ號自用小客車，己○○所駕駛牌照號碼五○
    六○－ＭＲ號自用小客車，不詳之人所分別駕駛牌照號碼五
    ○八六－ＰＲ號、九五○九－ＭＡ號、○○八九－ＬＳ號、
    一四六○－ＬＵ號等數輛自用小客車，前往「弘臣汽車美容
    場」（即第一現場）。其等於當日（7月8日）凌晨零時17分
    許抵達「弘臣汽車美容場」後，甲○○、己○○、丙○○及
    不詳男子10餘名為順利達成毀損、剝奪他人行動自由、傷害
    之目的，即基於共同持有獵槍、改造手槍、子彈之犯意聯絡
    ，由甲○○取出上開如附表二所示槍枝、制式霰彈3顆、制
    式子彈7顆，將如附表二編號一黑色改造手槍及不詳數量制
    式子彈交與己○○持有，並經如附表二編號二所示銀色改造
    手槍及不詳數量制式子彈交與丙○○持有，自己則持用如附
    表二編號三所示霰彈槍及霰彈3顆，其等3人因而共同未經許
    可持有上批槍、彈。
四、甲○○、己○○、丙○○及不詳男子10餘名基於共同毀損、
    剝奪他人行動自由、傷害、持有槍、彈之犯意聯絡，由甲○○、己○○、丙○○持用上批槍、彈，不詳男子10餘名分持
    鐵管、鋁棒、木棒、開山刀等器械（均未扣案），欲進入「
    弘臣汽車美容場」。適乙○○在「弘臣汽車美容場」前，該
    不詳男子數名以為乙○○係宏臣汽車美容場之人員，遂持器
    械先強押乙○○上車。甲○○、己○○、丙○○及不詳男子
    數名進入「弘臣汽車美容場」後，甲○○即持霰彈槍朝牆壁
    無人之處擊發1顆霰彈，喝令「不准動」，丙○○亦朝天花
    板擊發1顆子彈，毀損「弘臣汽車美容場」負責人戊○○管
    領之牆壁及天花板，足以生損害於戊○○。己○○復持槍揪
    住庚○○後領，強押庚○○出外上車，不詳男子亦持棍棒抓
    住子○○左手臂，強押子○○出外上車，甲○○、己○○、
    丙○○及不詳男子10餘名等人以此非法方法，共同剝奪乙○○、庚○○、子○○等人行動自由。不詳男子同時又持棍棒
    等器械砸毀破壞停放在「弘臣汽車美容場」外之辛○○管領
    牌照號碼Ａ八－○九五三號自用小客車前後擋風玻璃、車窗
    、車燈、車殼，蕭麗卿所有（暫交癸○○使用）之牌照號碼
    二Ｗ－五一六一號自用小客車前後擋風玻璃、車燈、後視鏡
    、車殼，子○○所管領牌照號碼○四六三－ＭＨ號自用小客
    車後擋風玻璃，足以生損害於辛○○、蕭麗卿、子○○（子
    ○○部分雖已經起訴，然未據告訴，不另為不受理之諭知）
    。彼等毀損之際，適辛○○在場，不詳男子數名即持開山刀
    追砍辛○○，致辛○○當場受有右手腕切割傷合併腕骨、第
    五掌骨骨折，第三、四、五伸指肌腱斷裂，第四、五屈指肌
    腱斷裂，尺神經斷裂及小魚際肌斷裂等傷害。不詳男子數名
    同時又砸毀破壞「弘臣汽車美容場」內由負責人戊○○管領
    之電視機、茶几、音響、大門玻璃、茶杯、彫像等物品，足
    以生損害於戊○○。
五、甲○○、己○○、丙○○及不詳男子10餘名等人強押庚○○
    、子○○、乙○○3人上車後，即將3人帶至嘉義市○○路、
    北港交岔路口「原味海產店」旁空地（即第二現場），壬○○承前幫助犯意，駕駛車輛搭載不詳男子到場。甲○○、己○○、丙○○及不詳男子10餘名等人承前之傷害犯意聯絡，
    由甲○○、不詳男子持球棒、開山刀、空氣槍（無法證明射
    擊動能業已達到槍砲彈藥刀械管制條例所稱殺傷力程度，未
    扣案）等器械毆打、揮砍、射擊庚○○、子○○、乙○○3
    人身體，致庚○○受有左下肢切割傷四處併左足內踝及腓骨
    骨折及腓腸肌斷裂，右下肢切割傷三處併髕骨韌帶斷裂，右
    手第二掌骨骨折，左上肢二處、頭部一處及背部多處切割傷
    及下腹部挫傷，第七頸椎及第一至二腰椎骨折，全身多處瘀
    傷等傷害；子○○則受有頭部挫傷，左肘部挫傷及血腫，左
    小腿撕裂傷約六公分，背部多處挫傷及擦傷，右小腿擦傷等
    傷害（子○○部分已經起訴，惟未據告訴，不另為不受理之
    諭知）；乙○○受有頭部外傷、挫傷，背部多處挫傷，右臀
    部撕裂傷約六公分，右肩部三部約五乘五釐米圓型傷口及異
    物（鋼珠）殘留一顆，兩小腿部挫傷及撕裂傷各約二公分，
    兩上肢多處挫傷等傷害（乙○○部分未據告訴，亦未經起訴
    ），甲○○等人得手後，甲○○即向己○○、丙○○索回槍
    彈，眾人旋即離去，甲○○另將槍彈攜回嘉義市○區○○路
    164號居所藏放。
六、嗣警方接獲報案調取路口監視器錄影紀錄，於當日（7月8日
    ）下午詢問車主之一之壬○○，得知其係丙○○邀集，發覺
    丙○○涉案。警方雖發覺丙○○為犯罪嫌疑人後，惟警方或
    其他有偵查犯罪職權之機關或公務員尚未發覺甲○○、己○○為犯罪嫌疑人之前，甲○○、己○○、丙○○即透過不詳
    友人聯絡嘉義市警察局第一分局偵查隊警員蕭宗吾表示投案
    之意，三人並於當日（7月8日）晚上11時在嘉義市○○路向
    前來之警方投案，甲○○、己○○、丙○○當場坦承實施前
    開犯罪，惟僅甲○○、己○○自首而接受裁判。次日（7月
    9日）凌晨零時50分許，甲○○帶同警方至其嘉義市○區○○路164號居處內起出如附表二所示槍枝3枝、霰彈2顆（鑑
    驗時經試射其中1顆，餘1顆）、制式子彈6顆（鑑驗時經試
    射其中2顆，餘4顆）、制式子彈彈殼2個。另警方於前一日
    （7月8日）凌晨零時20分許，至嘉義市○區○○路101號「
    弘臣汽車美容場」內勘察，扣得甲○○、丙○○擊發槍枝後
    所遺留之霰彈彈殼1個、子彈彈殼1個。
七、案經庚○○、辛○○、戊○○、蕭麗卿訴由嘉義市警察局第
    一分局報告臺灣嘉義地方法院檢察署檢察官偵查起訴。
    理  由
甲、證據能力部分：
一、按被告以外之人於審判外之言詞或書面陳述，除法律有規定
    者外，不得作為證據，刑事訴訟法第159條第1項定有明文。
    惟被告以外之人於審判外之陳述，雖不符前四條之規定，而
    經當事人於審判程序同意作為證據，法院審酌該言詞陳述或
    書面陳述作成時之情況，認為適當者，亦得為證據。當事人
    、代理人或辯護人於法院調查證據時，知有第159條第1項不
    得為證據之情形，而未於言詞辯論終結前聲明異議者，視為
    有前項之同意，刑事訴訟法第159條之5定有明文。
二、查本件引用以下之證人及共同被告等在警詢及檢察事務官所
    為之陳述，雖屬審判外之言詞陳述，惟檢察官、辯護人、被
    告均知有不得作為證據之情形，並無不同意作為證據，且未
    於本院審理言詞辯論終結前聲明異議，視為已同意作為證據
    。又本院審酌上開陳述作成時之情況，係在自由意志下所為
    陳述，並親閱筆錄無訛後始簽名作成，認該證言作為證據為
    適當，依上開說明，自有證據能力，而得為本案證據。另其
    他所引用之文書證據，依刑事訴訟法第159條之4規定，無顯
    不可信之情況，亦有證據能力，而得為本案證據，合先敘明
    。
乙、實體部份：
貳、被告甲○○、己○○、丙○○部分：
  一、訊據被告甲○○、己○○對於事實欄所記載之持有槍彈、
      毀損、傷害、剝奪他人行動自由之全部犯罪事實均坦承不
      諱，為被告甲○○辯稱：其於95年中旬認識「林思宏」，
      95年7月25日共同承租嘉義市○○路164號1、2、3樓，而
      於95年12月「林思宏」去世後，始發現該槍、彈而持有之
      等情。被告丙○○對於事實欄所記載之持有槍彈、毀損、
      傷害部分犯行亦坦承不諱，惟被告丙○○矢口否認有何剝
      奪他人行動自由及開槍射擊之犯行，辯稱：其未強押被害
      人，亦不知其他人強押被害人，且未看見押人，復未開槍
      射擊等情。經查：
  二、被告甲○○寄藏及被告己○○、丙○○無故持有槍、彈部
      分：
  （一）事實欄一部分，被告甲○○寄藏持有前開槍枝及子彈之
        事實，迭據被告甲○○坦承無諱（見Ｆ卷第1頁至第12
        頁調查筆錄，Ｅ卷第14頁至第15頁訊問筆錄），被告己○○、丙○○亦供稱其等所持有槍、彈係被告甲○○所
        交付（見Ｆ卷第18頁、第21頁、第32頁、第34頁調查筆
        錄）。而扣案如附表二、三所示槍枝、子彈及彈殼，確
        係被告甲○○帶同警方取出，已經證人蕭宗吾（即與被
        告甲○○共同取出槍彈之嘉義市警察局第一分局偵查隊
        警員）於原審到庭證稱無訛（Ｂ卷第169頁原審筆錄）
        ，並有扣案如附表二、三所示槍枝、子彈及彈殼扣案可
        證，及搜索扣押筆錄、扣押物品目錄表、搜索同意書、
        扣押物品照片等附卷可參（Ｆ卷第76頁至第81頁）。
  （二）扣案如附表二所示槍枝3支，編號一、二均為改造手槍
        ，編號三為制式霰彈槍，均可供發射子彈，具有殺傷力
        ；扣案如附表二所示制式霰彈2顆，制式及九釐米子彈6
        顆，均可擊發而具有殺傷力，有內政部警政署刑事警察
        局九十六年七月十六日刑鑑字第○九六○一○三二四一
        號槍彈鑑定書在卷可考（Ｅ卷第40頁至第48頁）。另扣
        案附表二編號八之九釐米子彈彈殼2個，係被告甲○○
        所擊發，與扣案具殺傷力之九釐米子彈相同，自亦具有
        殺傷力。又附表三編號一、二所示之制式霰彈及九釐米
        子彈彈殼各1個，係被告甲○○及丙○○持槍擊發（詳
        如後述），既與扣案具殺傷力之制式霰彈及九釐米子彈
        相同，且已擊中牆壁及天花板（詳如後述），自應具有
        殺傷力。是被告甲○○關於事實欄一部分自白與事實相
        符，事證明確，被告甲○○、己○○、丙○○此部分寄
        藏及持有槍、彈犯行，已堪認定。
  （三）被告甲○○雖於本院辯稱：「其於95年中旬認識「林思
        宏」，95年7月25日共同承租嘉義市○○路164號1、2、
        3樓，而於95年12月「林思宏」去世後，始發現該槍、
        彈而持有之」等情。惟查，被告甲○○於警詢時已供稱
        ：我係由自稱「林思宏」者，收受寄藏上開槍、彈，係
        「林思宏」與我一起工作的時候，放在我那裡，二年前
        了，那時我剛回嘉義，期間約在94年初，那時我們住在
        一起等情，有警詢筆錄可稽，並經本院勘驗警詢光碟無
        誤，亦有本院勘驗筆錄可證。審酌證人丁○○於本院則
        具結證稱：其於95年4、5月間，介紹被告與「林思宏」
        認識，那時他們兩人住在一起，在嘉義市○○路，大約
        95年6月我有去他們住處泡茶，「林思宏」於96年4月20
        幾號去世等情（本院卷），與被告王新浩於本院所供：
        其與「林思宏」於95年4、5月間，經呂伯毅介紹認識，
        95年7月間一起工作等情相符（本院卷），且依卷附5之
        店房租賃契約書、匯款申請書及中國信託銀行存款系統
        歷史交易查詢報表，已足認被告甲○○係於95年7月25
        日與「林思宏」共同租住在嘉義市○○路164號，然被
        告甲○○於警詢時已明白供稱該槍、彈係「林思宏」所
        寄放，並明確供稱寄放那時其等住在一起等情，並無提
        及「林思宏」去世後始發現該槍、彈等情，以被告甲○○帶同警員至上開住處，查扣本件槍、彈，並無必要捏
        造收受他人寄藏槍、彈不利於己之供述，且被告甲○○
        警詢時與警員對答如流，有本院勘驗筆錄附卷可稽，應
        係真誠回答，只是被告甲○○回答警員詢問（寄放槍彈
        ）那時是何時？被告甲○○答稱：「二年前了，那時我
        剛回來嘉義」等情，警員再問：「不就94年？」被告答
        稱：「差不多啦，94年初」等情（本院勘驗筆錄）。可
        見被告甲○○就何時受寄該槍、彈，並未確定，僅泛稱
        二年前了，以該次警詢時間係96年7月9日，警員提示係
        94年，被告王先浩回答差不多，94年初，顯然不能確認
        ，而以被告與「林思宏」係於95年4、5月間認識，前已
        述及，則被告甲○○於警詢時所供稱94年初受寄槍彈，
        與事實不符，應是記憶有誤。尚不能採。惟被告甲○○
        係與「林思宏」一起工作及住在一起時，受寄該槍、彈
        屬實。以被告甲○○警詢時供稱受寄於二年前，應是已
        受寄相當長時日，而以被告與「林思宏」於95年7月25
        日即已共同租住在一起，應是當時即已寄放該槍彈，否
        則被告甲○○於警詢時應供稱係去年底寄放，或未滿一
        年。是被告甲○○於95年7月底某日，即在其租住之嘉
        義市○○路164號收受寄藏該槍、彈，可以認定。
  （四）被告甲○○因懷疑其員工遭「弘臣汽車美容場」人員毆
        打，為求報復，遂於96年7月8日凌晨零時17分許，糾集
        被告己○○、丙○○及不詳男子10餘名等人，趕赴該汽
        車美容場，到達後，被告甲○○取出如附表二所示槍彈
        ，甲○○交付如附表二編號一黑色改造手槍及不詳數量
        制式子彈交與己○○持有，交付如附表二編號二所示銀
        色改造手槍及不詳數量制式子彈交與丙○○持有，自己
        則持用如附表二編號三所示霰彈槍及霰彈三顆，其餘不
        詳男子則手持棍棒、刀械，共同進入該汽車美容場內，
        進入後，被告甲○○、丙○○各擊發一顆子彈，被害人
        庚○○、子○○旋遭強押至該汽車美容場外等情，為被
        告甲○○、丙○○、己○○三人自偵查至原審所是認，
        被告甲○○及己○○於本院仍坦承，並據原審勘驗案發
        時該汽車美容場所設置之監視器錄影紀錄光碟無訛（Ｂ
        卷第3頁至第6頁準備程序筆錄，光碟置於Ａ卷第88頁之
        證物袋內），復有該錄影紀錄翻拍照片附卷可徵（Ｂ卷
        第16頁至第61頁）。被告甲○○、己○○、丙○○、不
        詳男子等人既然出於報復被告甲○○員工遭該汽車美容
        場人員毆打乙事而共同趕赴現場，其等犯罪目的顯然無
        分軒輊。被告甲○○在眾目睽睽下取出槍彈並交付被告
        己○○、丙○○持用，被告甲○○、丙○○更各自擊發
        子彈，被告三人及不詳男子等均知被告三人持用槍彈。
        被告三人持有槍彈狀態持續中，不詳男子旋即強押被害
        人、毀損現場車輛及物品、下手傷害被害人，按槍彈乃
        極易取人性命利器，被告等持有、出示並擊發槍彈，顯
        然為壓制被害人意志，迫使就範，讓其餘不詳男子得以
        遂行毀損、剝奪他人行動自由、傷害等行為。被告甲○○、己○○、丙○○、不詳男子十餘名之間，顯就持有
        槍彈互有認識，更積極利用持有槍彈行為，以達成尋仇
        之共同目的，應認被告甲○○、己○○、丙○○、不詳
        男子十餘名係共同持有全部槍彈。被告丙○○嗣於本院
        空言否認開槍射擊等情，無非事後卸責之詞，自無足採
        。
  三、傷害、毀損部分：
 （一）訊據被告甲○○、己○○、丙○○對於傷害被害人庚○○、辛○○身體及毀損被害人戊○○、辛○○、蕭麗卿
       等人管領或所有車輛等情，亦坦承無諱（Ｂ卷第141頁、
       第174頁、第202頁原審審判筆錄），核與證人子○○、
       乙○○、戊○○、庚○○、辛○○、蕭麗卿、癸○○等
       人指證情節相符（Ｆ卷第61頁至第63頁、第64頁至第66
       頁、第67頁至第68頁調查筆錄，Ｅ卷第89頁至第96頁、
       第103頁至第108頁、第125頁至第126頁、第127七頁至第
       129頁調查筆錄，Ｂ卷第142頁至第150頁、第150頁至第
       157頁、第158頁至第163頁、第164頁至第167頁原審審判
       筆錄），復有行車執照、診斷證明書、毀損照片等在卷
       可證（Ｅ卷第110頁、第165頁至第168頁，第173頁至第
       180頁，Ａ卷第51頁至第74頁）。
 （二）被害人辛○○、庚○○、子○○、乙○○所受如事實欄
       所示傷害，其中被害人辛○○部分，「除第四指活動稍
       有限制外，其餘無明顯功能障礙，．．應未達身心障礙
       者鑑定表中肢體障礙類所列標準．．。」等情，業據財
       團法人長庚紀念醫院嘉義分院97年6月6日（九七）長庚
       院嘉字第○○五八五號函覆在卷（Ｂ卷第81頁）；被害
       人庚○○部分，仍「不符合殘障」標準，業據財團法人
       佛教慈濟綜合醫院大林分院97年6月20日慈醫大林文字第
       ○九七○○○一○○三號函覆在卷（Ｂ卷第90頁）；被
       害人子○○部分，急診傷口手術縫合後，同日離院，業
       據財團法人嘉義基督教醫院97年6月10日嘉基醫字第九七
       ○六○○○一八號函覆在卷（Ｂ卷第82頁）；被害人乙○○部分，四肢無明顯刀傷，未住院，業據財團法人嘉
       義基督教醫院97年6月10日嘉基醫字第九七○六○○○二
       ○號函覆在卷（Ｂ卷第83頁），另被害人林永煌於97年
       10月23日至財團法人長庚紀念醫院嘉義分院整形外科門
       診，有右手第3、4、5指肌腱攣縮，無法伸直，且尺神經
       麻痺，惟未達身心障礙者鑑定表中肢體障礙類所列標準
       ，亦有財團法人長庚紀念醫院嘉義分院97年12月15日（
       97）長庚院嘉字第01343號函附於本院卷可稽，尚查無證
       據得認上開被害人等傷勢業已臻至重傷害之程度。
  （三）告訴人庚○○之告訴代理人認被告甲○○、己○○、丙○○於案發時係基於殺人或重傷害犯意而行兇（Ａ卷11
        3頁至第115頁），固非無見，惟查，被告三人於案發時
        係持有可發射子彈具有殺傷力之槍枝，且裝填具有殺傷
        力之子彈，又糾集十餘名不詳男子強押三人，苟有殺人
        或重傷害之意，以雙方人數比例懸殊之狀態，復持用威
        力強大之槍彈，顯可輕易達成殺人或重傷害之目的，但
        事實上被害人卻無一遭到槍枝及彈藥所傷，所受傷害部
        位多集中在肢體，傷害程度仍未臻至重傷害之地步，要
        難遽認被告等人主觀上確有殺人或重傷害之故意。
  四、剝奪他人行動自由部分：被告甲○○、己○○、丙○○、
      不詳男子十餘名於案發時自汽車美容場強押被害人庚○○
      、子○○、乙○○至原味海產店旁空地之剝奪行動自由等
      事實，為被告甲○○、己○○坦承不諱（Ｂ卷第141頁審
      判筆錄），核與證人庚○○、子○○、乙○○到庭指證情
      節相符（Ｂ卷第142頁至第150頁、第150頁至第157頁、第
      158頁至第163頁審判筆錄）。原審勘驗案發時汽車美容場
      所設監視器錄影紀錄光碟，確見被告己○○一手持槍，一
      手揪住被害人庚○○後領，強押上車，亦見被害人子○○
      遭到手持棍棒不詳男子抓住手臂，強押上車，強押過程中
      被告甲○○、丙○○係持槍在旁，被告丙○○甚至以槍口
      指向被害人庚○○，其餘不詳男子則手持棍棒器械在場，
      製有勘驗筆錄可稽（Ｂ卷第3頁至第6頁），復有卷附前開
      錄影紀錄翻拍照片足佐（Ｂ卷第16頁至第61頁）。被告甲○○、己○○、丙○○、不詳男子十餘名等人基於尋仇報
      復之共同意思持用槍彈及器械，復揪住及抓住被害人身體
      部位，被告等對於被害人既施以威力強大之強迫要脅，又
      出手壓制被害人，被害人顯係遭到剝奪行動自由之下而離
      開汽車美容場、上車、至原味海產店旁空地，至為明確。
      被告丙○○空言否認其未押人等情，與事實不符，並無足
      採。
  五、雖被告甲○○、己○○、丙○○或曾辯稱，其等未親自實
      施毀損、傷害或剝奪他人行動自由，係不詳男子所為，與
      其等無關云云。
  （一）按共同正犯之成立，祇須具有犯意之聯絡，行為之分擔
        ，既不問犯罪動機起於何人，亦不必每一階段犯行，均
        經參與；共同實施犯罪行為之人，在合同意思範圍以內
        ，各自分擔犯罪行為之一部，相互利用他人之行為，以
        達其犯罪之目的者，即應對於全部所發生之結果，共同
        負責，業經最高法院三十四年上字第八六二號、二十八
        年上字第三一一○號判例解釋在案。
  （二）查被告甲○○係因員工遭到毆打，亟思報復，即夥同己○○、丙○○、不詳男子十餘名分別持槍彈、棍棒、刀
        械到場，業經敘明，其等具有相同之報復目的，殆無疑
        問。被告甲○○、己○○、丙○○、不詳男子十餘名到
        場後，即由被告甲○○拿出槍彈交與被告己○○、丙○○持用，亦如前述。被告三人持有槍彈之際，身旁不詳
        男子即持棍棒刀械砸毀停放在汽車美容場前之車輛，被
        告己○○亦以手揪住被害人庚○○出外上車，不詳男子
        手持棍棒抓住被害人子○○出外上車，不詳男子持棍棒
        器械砸毀美容場內物品，有前述勘驗筆錄、翻拍照片足
        憑。被告甲○○、丙○○進入汽車美容場內，即各自擊
        發一顆子彈等情，除為被告甲○○、己○○、丙○○所
        承認外（Ｆ卷第11頁、第21頁、第34頁調查筆錄），警
        方勘察汽車美容場時亦攝得二處彈孔照片（Ａ卷第54頁
        ）。被害人辛○○係在汽車美容場前遭到不詳男子持刀
        棍傷害，被害人庚○○、子○○、乙○○為被告甲○○
        、己○○、丙○○、不詳男子十餘名強押上車並載至原
        味海產店旁空地後，即遭被告甲○○與不詳男子棍棒刀
        械毆打成傷，血染地面，除據被告甲○○坦承在卷外（
        Ｆ卷第9頁至第10頁調查筆錄），並據被害人庚○○、
        子○○、乙○○、辛○○指證歷歷，復有卷附前述診斷
        證明書、勘驗筆錄、翻拍照片可稽。
  （三）被告甲○○、丙○○持槍射擊毀損牆壁、天花板，被告
        甲○○、己○○、丙○○持槍之際，不詳男子同時毀損
        汽車美容場外停放車輛、美容場內物品，按槍枝彈藥為
        火力強大之利器，極易取人性命，為眾所皆知之理，被
        告三人持有槍彈，明知此等利器足以壓制反抗意志，迫
        使對方就範，使其餘不詳男子得以為所欲為，則被告甲○○、己○○、丙○○、不詳男子十餘名之間就不詳男
        子當場毀損犯行，係在合同意思範圍以內，各自分擔犯
        罪行為之一部，相互利用他人之行為，以達共同犯罪目
        的，依上開判例解釋，應就全部毀損結果負責。
 （四）被告甲○○、己○○、丙○○持有槍彈之際，被告己○○即下手揪住被害人庚○○後領，不詳男子則持棒抓住
       被害人子○○手臂，不詳男子亦喝令被害人乙○○，以
       此手段強押其等上車。被告三人持用威力強大之槍枝彈
       藥，復擊發子彈，被告己○○同時更親自強押被害人上
       車，被告等顯然利用持有槍彈之手法消滅被害人之反抗
       意志，迫其不敢離去，進而受制，被告甲○○、己○○
       、丙○○、不詳男子十餘名就被害人庚○○、子○○、
       乙○○身體自由遭到限制乙節，顯有犯意聯絡及行為分
       擔，均為共同正犯。
 （五）被告甲○○、己○○、丙○○、不詳男子十餘名係出於
       報復弘臣汽車美容場員工之相同目的，由被告甲○○糾
       集眾人持槍枝彈藥棍棒刀械前來，不詳男子先在汽車美
       容場前傷害被害人辛○○，同時亦進入汽車美容場內強
       押被害人庚○○出外上車，即至空地，再由被告甲○○
       與不詳男子毆打成傷。被告己○○、丙○○或稱僅在車
       上，並未出手云云，但其二人既基於報復之合同意思到
       場，復以懸殊人數及威力強大武器壓制被害人，對於被
       害人辛○○、庚○○遭到眾人毆打傷害之事，斷無不知
       之理。被告己○○、丙○○於此認知之下，以持槍及強
       押手段排除反抗障礙，使他人得以順利傷害被害人，自
       係以自己共同犯罪之意思，分擔犯罪行為之一部，相互
       利用他人之行為，以達其報復之犯罪目的，依前揭判例
       解釋，被告己○○、丙○○就本件傷害行為，亦為共同
       正犯，應就被害人辛○○、庚○○之傷害結果負責。
  六、被告壬○○部分：訊據被告壬○○對於事實欄所記載，其
      明知被告甲○○等人欲到場報復，猶開車搭載不詳男子到
      場，以此對於被告甲○○等人毀損、剝奪他人行動自由、
      傷害犯行有所助益等情，均坦承不諱（Ｂ卷第141頁原審
      審判筆錄）。又依警方所調取之路口監視器錄影紀錄、汽
      車美容場監視器錄影紀錄，均攝得被告壬○○所管領之牌
      照號碼○六八三－ＵＭ號白色自用小客車，惟未見到被告
      壬○○下車之畫面，有各該錄影紀錄翻拍照片在卷可稽（
      Ｆ卷第51頁、Ａ卷第80頁至第83頁），尚查無被告壬○○
      係基於自己犯罪意思參與其中。從而，被告壬○○自白與
      事實相符，事證明確，其幫助犯行堪以認定。
參、核被告甲○○係犯槍砲彈藥刀械管制條例第8條第4項之寄藏
    獵槍罪，同條例第8條第4項之寄藏改造手槍罪、同條例第12
    條第4項寄藏子彈罪，被告己○○、丙○○2人均槍砲彈藥刀
    械管制條例第8條第4項之未經許可持有獵槍罪、同條例第8
    條第4項之未經許可持有改造手槍罪、同條例第12條第4項未
    處經許可持有子彈罪，被告甲○○、己○○及丙○○又均犯
    刑法第354條毀損罪、同法第302條第1項之剝奪他人行動自
    由罪、同法第277條第1項之傷害罪。檢察官起訴認本件持有
    制式霰彈槍部分，係犯槍砲彈藥刀械管制條例第7條第4項之
    持有槍枝罪名，惟制式霰彈槍係屬同條例第8條所稱之獵槍
    ，而非同條例第7條所列槍枝，迭據最高法院九十六年度台
    上字第五九四九號、九十四年度台上字第一○二○號等判決
    解釋在案（Ａ卷第119頁至第121頁），惟其寄藏及持有槍、
    彈之社會基礎事實同一，應由本院變更起訴法條，依法審理
    之。被告甲○○無故持有槍、彈之低度行為，為其高度之寄
    藏槍、彈行為所吸收，不另論罪。被告甲○○雖將寄藏槍彈
    用於自己犯罪，其持有行為仍為寄藏行為吸收，至「林思宏
    」死亡亦不影響其寄藏犯行。另被告甲○○、己○○、丙○○及不詳男子十餘名，就96年7月8日之無故持有槍、彈、剝
    奪他人行動自由、毀損及傷害犯行，互有犯意聯絡及行為分
    擔，均為共同正犯。至被告甲○○單獨寄藏槍、彈犯行，被
    告己○○、丙○○並不知情，自不在其犯意聯絡及行為分擔
    範圍內，而僅就無故持有槍、彈，成立共同正犯。按刑法第
    55條前段，所謂一行為而觸犯數罪名，固不以單一動作，觸
    犯數罪名為限，如基於同一犯意，由多數動作合為一個行為
    ，而觸犯數罪名者，亦包括在內。但所謂多數動作，必須同
    時、同地、同次實施，無從分別先後者，始克相當。若對於
    另一犯罪，係臨時起意，而行為不止一個，或基於概括之犯
    意，而行為又先後可分時，即非想像競合犯範圍，應分別依
    數罪併罰或連續犯處斷（最高法院九十三年台上字第四四二
    九號判決參照）。查被告甲○○、及己○○、丙○○，分別
    係以一寄藏或持有行為，同時觸犯寄藏或持有獵槍、改造手
    槍、子彈三罪，均為想像競合犯，應從一重之寄藏或持有獵
    槍罪處斷；又被告甲○○、己○○、丙○○3人，在緊密時
    空下（即均由第一現場弘臣汽車美容場至第二現場原味海產
    店旁空地），以一行為繼續剝奪被害人庚○○、子○○、乙○○等3人之行動自由，觸犯三妨害自由罪，為想像競合犯
    ，亦應從一重之剝奪他人行動自由罪處斷；其等3人並在緊
    密時空下（即弘臣汽車美容場內及其外之停車場外），以一
    行為接續毀損被害人戊○○之弘臣汽車美容場內牆壁、天花
    板、電視機、茶几、音響、大門玻璃、茶杯、雕像等，辛○○、蕭麗卿（癸○○所駕駛車輛係蕭麗卿所有，暫交癸○○
    使用，而蕭麗卿已提出告訴，僅蕭麗卿為被害人）等2人之
    自用小客車，及接續傷害林永煌成傷，觸犯三毀損罪（即被
    害人戊○○之物、被害人林永煌位及蕭麗卿之自小客車）及
    一傷害罪（被害人林永煌），為想像競合犯，應從一重之傷
    害罪處斷。被告甲○○、己○○、丙○○在第一現場弘臣汽
    車美容場內傷害林永煌犯行，與嗣後在第二現場原味海產店
    旁空地，傷害庚○○犯行，犯意各別，犯行之時間及地點均
    不同，且侵害不同法益，犯行不同，自應分論併罰。被告甲○○、己○○、丙○○所犯剝奪他人行動自由及傷害犯行，
    犯意各別，犯行不同，應分論併罰。被告甲○○寄藏持有槍
    彈之初，並無犯特定之罪之意圖，而係於寄藏持有行為繼續
    中，因臨時報復原因之介入，始持以犯罪，其為犯特定之罪
    而寄藏持有之行為，乃原單純寄藏繼續犯之一部分，不容割
    裂而另論以一意圖供犯罪而持有罪，更不得因其事後持以犯
    罪，而追溯至其原單純持有部分，合併論以一個意圖供犯罪
    之用而持有罪（最高法院九十年度台上字第七四九八號判決
    要旨參照）。是被告甲○○寄藏槍、彈與嗣後所犯特定之剝
    奪他人行動自由、傷害等犯罪之間，應分論併罰。被告己○○、丙○○與被告甲○○共犯上開罪名，自亦應就共同持有
    獵槍與嗣後所犯剝奪他人行動自由、傷害等犯罪之間，分論
    併罰。檢察官起訴書未論及被告己○○、丙○○各自持用改
    造手槍、子彈以外之持有其他槍彈犯行，惟被告己○○、丙○○係持有全部槍彈，其等持有全部槍彈之行為具有想像競
    合犯之裁判上一罪關係，此部分既為起訴效力所及，本院自
    應併予審理，附此說明。
肆、被告甲○○前於90年間因傷害案件，經本院90年度上易字第
    962號判決判處有期徒刑三月，如易科罰金以銀元三百元折
    算一日，90年7月31日確定，90年10月16日執行易科罰金完
    畢等情，有臺灣嘉義地方法院檢察署刑案資料查註紀錄表、
    臺灣高等法院被告前案紀錄表在卷可參，其受有期徒刑之執
    行完畢，5年以內故意再犯寄藏獵槍之有期徒刑以上之罪，
    為累犯，該部分應依刑法第47條第1項規定，加重其刑（其
    餘犯罪不論以累犯）。又警方於案發後，調取路口監視器錄
    影紀錄，於96年7月8日下午詢問被告壬○○得知，其係由被
    告丙○○所邀集，因而發覺被告丙○○涉案，警方發覺被告
    丙○○為犯罪嫌疑人後，惟警方或其他有偵查犯罪職權之機
    關或公務員尚未發覺被告甲○○、己○○為犯罪嫌疑人之前
    ，被告甲○○、己○○、丙○○即透過不詳友人聯絡嘉義市
    警察局第一分局偵查隊警員蕭宗吾表示投案之意，3人並於
    同月8日晚上11時在嘉義市○○路向前來之警方投案，當場
    坦承實施本件犯罪等情，業據證人蕭宗吾、壬○○證述屬實
    （Ｂ卷第168頁至第173頁原審審判筆錄，Ｆ卷第41頁調查筆
    錄），被告甲○○、己○○自首接受裁判，所犯應依刑法第
    62 條前段減輕其刑。被告甲○○就寄藏獵槍部分之前開加
    重減輕事由，應依刑法第71條第1項先加後減之。
伍、核被告壬○○所為，係犯刑法第30條第1項前段、同法第354
    條之幫助毀損罪，同法第30條第1項前段、同法第302條第1
    項之幫助剝奪他人行動自由罪，同法第30條第1項前段、同
    法第277條第1項之幫助傷害罪。其以駕駛車輛之一幫助行為
    ，幫助正犯實施毀損、剝奪他人行動自由、傷害三罪，為一
    行為觸犯數罪名之想像競合犯，應從一重之幫助剝奪他人行
    動自由罪處斷。被告壬○○既係幫助犯，應依刑法第30條第
    2項減輕其刑。
陸、撤銷改判理由：
（一）原審就被告甲○○、己○○、丙○○、部份因認罪證明確
      ，予以論罪科刑，固非無見。惟查：（一）被告甲○○係
      於94年7月底某日，在嘉義市○○路164號，始收受自稱「
      林思宏」成年男子寄藏之前揭槍、彈，原審未具體認定其
      收受寄藏該槍、彈之時間及地點，自有未洽。又僅論以被
      告甲○○無故持有槍、彈罪，未論以寄藏槍、彈罪，亦有
      未當；（二）被告甲○○所犯寄藏獵槍罪、被告己○○、
      丙○○2人所犯無故持有獵槍罪，及彼等3人所犯剝奪他人
      行動自由罪、傷害罪，犯意各別，犯行不同，應分論併罰
      ，原審認被告甲○○所犯剝奪他人行動自由罪、傷害罪及
      毀損罪，係想像競合犯，從一重之剝奪他人行動自由處斷
      ，認被告己○○、丙○○所犯無故持有獵槍罪、剝奪他人
      行動自由罪、毀損罪及傷害罪，均為想像競合犯，從一重
      無故持有獵槍罪處斷，亦有未合。檢察官循告訴人稱請，
      認被害人林永煌受傷已達重傷害，原判決論被告犯行係想
      像競合犯，似有不當，及原審量刑過輕等，指摘原判決不
      當；被告甲○○指摘原判決論其累犯不當，並量刑過重，
      被告丙○○否認押人及開槍，並與被告己○○均認原審量
      刑過重，指摘原判決不當，雖均無理由，然原判決關於甲○○、己○○、丙○○部份既有可議，自屬無可維持，應
      由本院將該部分撤銷改判，以期適法。
（二）爰審酌被告甲○○、己○○、丙○○之自白（Ｂ卷第203
      頁原審審判筆錄）、臺灣嘉義地方法院檢察署刑案資料查
      註紀錄表及臺灣高等法院被告前案紀錄表之記載（偵查前
      案卷宗，Ａ卷第8頁至第25頁），審酌被告甲○○、己○○、丙○○3人因報復而糾眾犯案之動機及目的；被告甲○○因員工遭人毆打所受刺激，其餘被告未受明顯刺激；
      被告甲○○、己○○、丙○○係以持有槍彈及聚眾方式遂
      行毀損、剝奪他人行動自由、傷害，手段兇狠；被告甲○○曾有槍砲、竊盜、傷害、公共危險等前科，被告己○○
      曾有麻藥、盜匪等前科，被告丙○○未有前科之品行；被
      告甲○○高中畢業，被告己○○國小畢業，被告丙○○、
      壬○○國中畢業之智識程度；被告甲○○未婚，無子女，
      現經營洗車場，被告己○○未婚，無子女，現為司機，被
      告丙○○未婚，無子女，現幫忙家中在菜市場工作；其等
      不思正途解決糾紛，光天化日下以持有槍、彈手段糾眾開
      槍射擊實施毀損、剝奪他人行動自由、傷害犯行，嚴重危
      害社會治安，行為殊為可議；毀損物品非少，剝奪被害人
      庚○○、子○○、乙○○三人行動自由，傷害被害人庚○○、辛○○身體，造成多處傷害，傷害程度非屬輕微；仍
      未與被害人達成和解，賠償損害；犯後態度等一切情狀，
      分別量處如主文第二、三、四項所示之刑，被告甲○○、
      己○○、丙○○部分另諭知易服勞役之折算標準，並均刻
      定其應執行之刑，復諭知易服勞役之折算標準，以資懲戒
      。
（三）扣案如附表二編號一、二、三所示槍枝共3支，編號四、
      六所示子彈共5顆，係屬槍砲彈藥刀械管制條例查禁之違
      禁物，不問屬於犯人與否，應依刑法第三十八條第一項第
      一款宣告沒收。至於扣案之如附表二編號五、七、八所示
      彈殼共五個，附表三所示彈殼共二個，係子彈擊發後之殘
      餘物品，已不具子彈之外型及功能，並無殺傷力可言，非
      屬違禁物，毋庸宣告沒收。至被告等用以毀損或傷害犯行
      之鐵管、鋁棒、木棒、開山刀及無法證明具殺傷力空氣槍
      等器械，均未扣案，亦無從證明係被告或共犯所有，更不
      能證明其是否仍存在，爰不宣告沒收，附此說明。
（四）公訴意旨另謂：被告甲○○、己○○、丙○○、不詳男子
      十餘名基於傷害及毀損犯意聯絡，於事實欄所記載時地傷
      害被害人「子○○」身體，又毀損其所管領牌照號碼○四
      六三－ＭＨ自用小客車，被告壬○○則基於幫助之犯意，
      幫助被告甲○○、己○○、丙○○、不詳男子十餘名實施
      前述傷害及毀損行為，因認該部分被告4人亦涉嫌觸犯刑
      法第354條毀損罪、第277條第1項傷害罪等情。經查，檢
      察官起訴認被告4人對於被害人子○○所犯刑法第354條毀
      損罪嫌、第277條第1項之傷害罪嫌，依同法第357條、第
      287條前段之規定，須告訴乃論。茲被害人子○○未曾就
      此部分提出告訴，審理時亦到庭表示確未曾提出告訴，亦
      不予追究，業據記明筆錄（Ｂ卷第157頁原審審判筆錄）
      。惟因檢察官認此部分與前揭論罪科刑部分具有想像競合
      犯之裁判上一罪關係，爰不另為不受理判決之諭知，併此
      敘明。
柒、上訴駁回部份：（被告壬○○部份）
    原審依上開事證，適用前述法律，並審酌被告壬○○之自白
    （Ｂ卷第203頁原審審判筆錄）、臺灣嘉義地方法院檢察署
    刑案資料查註紀錄表及臺灣高等法院被告前案紀錄表之記載
    （偵查前案卷宗，Ａ卷第8頁至第25頁）；被告甲○○、己○○、丙○○係以持有槍彈及聚眾方式遂行毀損、剝奪他人
    行動自由、傷害，手段兇狠；被告壬○○國中畢業之智識程
    度，未婚、無子女，現在家幫忙種田；其等不思正途解決糾
    紛，光天化日下以持有槍、彈手段糾眾開槍射擊實施毀損、
    剝奪他人行動自由、傷害犯行，嚴重危害社會治安，行為殊
    為可議；毀損物品非少，剝奪被害人庚○○、子○○、乙○○三人行動自由，傷害被害人庚○○、辛○○身體，造成多
    處傷害，傷害程度非屬輕微；仍未與被害人達成和解，賠償
    損害；被告壬○○犯後坦承態度等一切情狀，量處有期徒刑
    六月，並諭知易科罰金之折算標準。經核認事用法均無不合
    ，量刑亦稱妥適，檢察官循告訴人聲請，指摘原判決此部份
    量刑過輕，為無理由，自將此部份上訴駁回。
據上論斷，應依刑事訴訟法第368條、第369條第1項前段、第364
條、第299條第1項前段、第300條，槍砲彈藥刀械管制條例第8條
第4項、第12條第4項，刑法第11條前段、第28條、第30第1項前
段、第354條、第302條第1項、第277條第1項、第55條、第51條
第5款、第47條第1項、第62條前段、第30條第2項、第41條第1項
前段、第42條第3項、第38條第1項第1款，刑法施行法第1條之1
第1項、第2項前段，判決如主文。
本案經檢察官謝錫和到庭執行職務。
中    華    民    國    98    年    2     月    27    日
                  刑事第三庭    審判長法  官  陳義仲
                                      法  官  蘇清水
                                      法  官  宋明中
以上正本證明與原本無異。
傷害部分，不得上訴。
其餘部分，如不服本判決應於收受送達後10日內向本院提出上訴
書狀，其未敘述上訴理由者，並得於提起上訴後10日內向本院補
提理由書（均須按他造當事人之人數附繕本）「切勿逕送上級法
院」。
                                      書記官  黃子起
中    華    民    國    98    年    2     月    27    日
附表一：卷宗代號對照表
┌──┬───────────────────────┐
│代號│卷宗名稱                                      │
├──┼───────────────────────┤
│Ａ卷│原審97年度訴字第189號卷一                     │
├──┼───────────────────────┤
│Ｂ卷│原審97年度訴字第189號卷二                     │
├──┼───────────────────────┤
│Ｃ卷│原審96年度聲羈字第148號卷                     │
├──┼───────────────────────┤
│Ｄ卷│原審96年度偵聲字第138號卷                     │
├──┼───────────────────────┤
│Ｅ卷│臺灣嘉義地方法院檢察署96年度偵字第5342號卷（偵│
│    │查卷）                                        │
├──┼───────────────────────┤
│Ｆ卷│嘉義市警察局第一分局嘉市警一偵字第0960002011號│
│    │卷（警卷）                                    │
└──┴───────────────────────┘
附表二：扣案物品目錄表（在嘉義市○區○○路164號被告甲○○住處所查扣）
┌──┬─────────┬────┬────────┐
│編號│物品名稱          │數量    │附註            │
├──┼─────────┼────┼────────┤
│1   │手槍              │1支     │改造手槍        │
│    │                  │        │槍枝管制編號    │
│    │                  │        │0000000000      │
│    │                  │        │黑色、仿貝瑞塔廠│
│    │                  │        │（含彈匣一個）  │
├──┼─────────┼────┼────────┤
│2   │手槍              │1支     │改造手槍        │
│    │                  │        │槍枝管制編號    │
│    │                  │        │0000000000      │
│    │                  │        │銀色、仿貝瑞塔廠│
│    │                  │        │（含彈匣一個）  │
├──┼─────────┼────┼────────┤
│3   │霰彈槍            │1支     │制式霰彈槍      │
│    │                  │        │槍枝管制編號    │
│    │                  │        │0000000000      │
├──┼─────────┼────┼────────┤
│4   │霰彈              │1顆     │12 GAGUE制式霰彈│
│    │                  │        │（原扣案2顆，鑑 │
│    │                  │        │驗時試射1顆，餘1│
│    │                  │        │顆）            │
├──┼─────────┼────┼────────┤
│5   │霰彈彈殼          │1個     │已擊發12 GAGUE制│
│    │                  │        │式霰彈彈殼      │
│    │                  │        │（鑑驗試射所餘）│
├──┼─────────┼────┼────────┤
│6   │子彈              │4顆     │9釐米制式子彈   │
│    │                  │        │（原扣案6顆，鑑 │
│    │                  │        │驗時試射2顆，餘4│
│    │                  │        │顆）            │
├──┼─────────┼────┼────────┤
│7   │子彈彈殼          │2個     │已擊發9釐米制式 │
│    │                  │        │子彈彈殼        │
│    │                  │        │（鑑驗試射所餘）│
├──┼─────────┼────┼────────┤
│8   │子彈彈殼          │2個     │已擊發9釐米制式 │
│    │                  │        │子彈彈殼        │
│    │                  │        │（現場所扣）    │
└──┴─────────┴────┴────────┘
附表三：扣案物品目錄表（在嘉義市○區○○路101號「弘臣汽
        車美容場」所查扣）
┌──┬─────────┬────┬────────┐
│編號│物品名稱          │數量    │附註            │
├──┼─────────┼────┼────────┤
│1   │子彈彈殼          │1個     │已擊發9釐米制式 │
│    │                  │        │子彈彈殼        │
├──┼─────────┼────┼────────┤
│2   │霰彈彈殼          │1個     │已擊發12 GAGUE制│
│    │                  │        │式霰彈彈殼      │
└──┴─────────┴────┴────────┘
附錄本判決論罪之法條全文
刑法第二百七十七條第一項
傷害人之身體或健康者，處三年以下有期徒刑、拘役或一千元以
下罰金。
刑法第三百五十四條
毀棄、損壞前二條以外之他人之物或致令不堪用，足以生損害於
公眾或他人者，處二年以下有期徒刑、拘役或五百元以下罰金。
刑法第三百零二條第一項
私行拘禁或以其他非法方法，剝奪人之行動自由者，處五年以下
有期徒刑、拘役或三百元以下罰金。
槍砲彈藥刀械管制條例第八條第四項
未經許可，持有、寄藏或意圖販賣而陳列第一項所列槍枝者，處
三年以上十年以下有期徒刑，併科新臺幣七百萬元以下罰金。
槍砲彈藥刀械管制條例第十二條第四項
未經許可，持有、寄藏或意圖販賣而陳列子彈者，處五年以下有
期徒刑，併科新臺幣三百萬元以下罰金。


司法院資訊處製作；財團法人民間司法改革基金會備份。
